最高法院刑事判決　　　　　　一○○年度台上字第四一五一號
上　 訴　 人　台灣高等法院台中分院檢察署檢察官
上訴人即被告　張惺俊
選 任辯護 人　林春祥律師
上列上訴人等因被告違反毒品危害防制條例案件，不服台灣高等
法院台中分院中華民國九十九年四月二十七日第二審更審判決（
九十八年度上更(一)字第二四一號，起訴案號：台灣台中地方法院
檢察署九十五年度偵字第一三六０一、一五七八四、一九四二二
號），提起上訴，本院判決如下：
    主  文
原判決撤銷，發回台灣高等法院台中分院。
    理  由
本件原判決撤銷第一審關於上訴人即被告張惺俊（下稱被告）之
科刑判決，改判仍論處被告共同運輸第二級毒品罪刑（處有期徒
刑柒年陸月）。固非無見。
惟查：裁判上一罪案件，檢察官僅就其中一部事實起訴者，經法
院審理結果，如認為與未經起訴之其他事實均成立犯罪時，依刑
事訴訟法第二百六十七條規定，其效力及於全部，法院應就全部
犯罪事實為審判。又刑法總則修正刪除牽連犯規定前，被告所犯
販賣毒品與運輸毒品二罪間，實務上認係牽連犯關係，應從一重
論以販賣毒品罪，是被告所犯上開二罪間有裁判上一罪關係，雖
檢察官僅就運輸毒品部分起訴，如依卷內資料，被告亦涉犯販賣
毒品罪，法院自應就未起訴之販賣毒品部分，併為審判，並依牽
連犯關係，從一重論處被告販賣毒品罪，始為適法。本件檢察官
雖僅起訴被告與林佳佳（業經原法院前審判決論以販賣第二級毒
品罪確定）一同自彰化市某處前往新北市三重區，由林佳佳以新
台幣（下同）十五萬元販入第二級毒品MDMA（俗稱搖頭丸）九百
八十七顆，交由被告保管，二人一同運輸回台中市，因認被告涉
犯運輸第二級毒品罪嫌；原判決經審理結果亦認定，被告有上開
共同運輸第二級毒品之犯行。如果屬實；依卷內資料，證人林佳
佳於第一審審理中證稱：「一人一半（指價款）」、「當初就是
我們（指被告與林佳佳）要一起去買的」、「事前我們有說我先
出資，之後他回來會拿錢給我」、「（十五萬元）是我先出的」
、「那天張惺俊還沒有給我錢，我就自己先出錢」、「因為平常
張惺俊都有信用，我想他會很快的將錢給我」等語（第一審卷第
七九、八一、八四頁）。上開供述，倘屬無訛；則被告除有共同
運輸第二級毒品外，尚另犯共同販賣第二級毒品罪，而為起訴效
力所及，原審自應併予審判，乃原判決就林佳佳上開不利被告之
證述是否可採，未予審究，遽以檢察官並未對共同販賣第二級毒
品部分起訴為由，即認關於被告販賣第二級毒品部分，非檢察官
起訴之事實，不在審判範圍內（原判決正本第八頁）；自有已受
請求之事項未予判決及判決不備理由之違法。檢察官上訴意旨執
此指摘原判決違法，為有理由，應認原判決仍有撤銷發回之原因
。
據上論結，應依刑事訴訟法第三百九十七條、第四百零一條，判
決如主文。
中    華    民    國  一○○  年    七    月  二十八  日
                      最高法院刑事第四庭
                          審判長法官  林  永  茂  
                                法官  蘇  振  堂  
                                法官  林  立  華  
                                法官  蔡  國  在  
                                法官  陳  春  秋  
本件正本證明與原本無異
                                      書  記  官  
中    華    民    國  一○○  年    八    月    三    日
                                                      Ｅ